【裁判字號】    94,交聲,470
【裁判日期】    950320
【裁判案由】    聲明異議
【裁判全文】
臺灣臺南地方法院交通事件裁定         94年度交聲字第470號
移送機關  交通部公路總局嘉義區監理所臺南監理站
受處分人
即異議人  楊民政
上列受處分人因違反道路交通管理處罰條例案件，對於交通部公
路總局嘉義區監理所臺南監理站九十四年九月二十二日所為之裁
決處分（處分案號：嘉監南字第七四－Ｚ00000000號）
聲明異議，本院裁定如下：
    主  文
異議駁回。
    理  由
一、聲明異議意旨略以：受處分人即異議人楊民政（以下簡稱異
    議人）於民國九十四年九月六日上午九時二十五分許，乘座
    由友人駕駛，異議人所有之車牌號碼五二二八－ＬＸ號自用
    小客貨車，途經國道三號高速公路南下四０八公里處時，因
    行車速度超過最高速限一百一十公里（達時速一百三十公里
    ），遭執勤警員攔查，當時異議人係坐於駕駛座右側之位置
    為拿取駕駛座底下之行車執照，乃側身越過駕駛人，竟遭執
    勤警員誤以為異議人原係駕駛人，認為異議人側身之動作係
    在與他人交換座位，而認為異議人係該超速駕駛車輛之駕駛
    人，同時發現異議人當時係駕駛執照吊扣期間，乃依規定舉
    發異議人。然異議人確實並非駕駛人，故不服裁處，提起
    本件異議。
二、按汽車行駛於高速公路，而不遵管制之規定者，處汽車駕駛
    人新臺幣三千元以上六千元以下罰鍰，並記違規點數一點，
    道路交通管理處罰條例第三十三條第一項、第六十三條第一
    項第一款定有明文，又汽車行駛高速公路應依速限標誌指示
    ，高速公路交通管制規則第五條第一項前段亦規定甚明。次
    按汽車駕駛人，有駕駛執照吊扣期間駕車者，處新臺幣六千
    元以上一萬二千元以下罰鍰，並當場禁止其駕駛及扣留其車
    輛牌照，並吊銷其駕駛執照，一年內不得考領駕駛執照，道
    路交通管理處罰條例第三十三條第一項、第六十三條第一項
    第一款、第二十一條第一項第七款、第四項後段及第六十七
    條第三項分別定有明文。
三、經查：
（一）受處分人即異議人楊民政所有之上開自用小客貨車，於上
      揭時間，經人駕駛，行經最高速限為時速一百一十公里之
      高速公路路段時，其行車速度為時速一百三十公里，有不
      遵高速公路管制規定之超速駕駛之違規行為，經內政部警
      政署國道公路警察局第五警察隊執勤警員攔查之事實，除
      據異議人供承無誤外，並有內政部警政署國道公路警察局
      公警局交字第Ｚ00000000號舉發違反道路交通管
      理事件通知單在卷可稽。又異議人原考領之駕駛執照，因
      其酒後駕車之違規行為而遭吊扣，吊扣期間自九十三年十
      二月九日起至九十四年十二月八日止一情，則交通部公路
      總局嘉義區監理所臺南監理站嘉監南字第０九四一八二０
      三一０號函附汽車駕照基本資料吊扣銷歷史情況表一紙存
      卷足憑。
（二）證人即當日執行勤務舉發本違規事件之內政部警政署國道
      公路警察局第五警察隊警員甲○○，於本院調查時到庭具
      結證稱：本件是伊今年第一次被異議的案件，所以印象深
      刻。伊記得於九十四年九月六日上午九時二十五分，異議
      人駕駛車牌號碼五五二八－ＬＸ自用小客貨車，行經國道
      三號南號四０八公里南下處，經伊以雷射測速槍測試結果
      ，測得該車行車時速為一百三十公里，伊就攔查該車，異
      議人將車停在警車前面，伊在距離該車車尾不到十公尺處
      ，從該車的後擋風玻璃發現異議人的身體的位置是橫跨在
      駕駛座與右前座的中間，尚未就座。依異議人當時的姿勢
      判斷，不可能是異議人是坐於右前座，跨越至駕駛座拿東
      西。因為若異議人是從駕駛座換到右前座，異議人的身體
      應該往右傾，若是從右前座要跨越至駕駛座拿東西，身體
      應該適往左傾，而當時異議人的身體是向右傾等語（參見
      本院九十四年十二月七日訊問筆錄）。證人甲○○警員與
      異議人間不僅未有任何怨隙，且係毫不相識之人，衡情應
      無設詞攀誣、陷害異議人之理，況警員執行公務時，本身
      即受有行政懲處責任之監督，其到庭具結作證，更係以刑
      事責任擔保其證言之真實性，故證人上開證詞，堪以採信
      。則依其上開證述內容可知，其於舉發當時與違規車輛之
      距離甚近，其應可清晰見得車內情形無訛，再依其所見異
      議人之動作，亦顯與異議人所述，其係自右前座向左傾自
      駕駛座欲拿取行車執照之動作不符，是異議人所辯，顯與
      事實不符，難以採信。
（三）綜合上開各節，員警於前述時、地所舉發，有未遵守高速
      公路管制規定之超速駕駛行為之駕駛人確係異議人無訛。
四、綜上，本件受處分人即異議人楊民政在其駕駛執照吊扣期間
    駕車，並於上開時間，行經最高速限為時速一百一十公里之
    高速公路路段時，其行車速度為時速一百三十公里，有超速
    而不遵守高速公路管制規定之違規事實既可認定，則原處分
    機關即交通部公路總局嘉義區監理所臺南監理站，據此並引
    用首揭道路交通管理處罰條例上述各該條款之規定，並參酌
    違反道路交通管理事件統一裁罰基準表之相關內容，就異議
    人在高速公路超速行車之違規行為裁罰新臺幣三千元，並記
    違規點數一點；就異議人在駕駛執照吊扣期間駕車之違規行
    裁罰新臺幣九千元，並吊銷其駕駛執照，且一年內不得重新
    考領駕駛執照，於法即無不當。至本件異議，經核並無理由
    ，故應予以駁回。
五、據上論斷，應依道路交通案件處理辦法第十九條，裁定如主
    文。
中    華    民    國    95    年    3     月    20    日
                              交通法庭法  官  莊玉熙
以上正本證明與原本無異
如不服本裁定應於送達後五日內向本院提出抗告狀
                                      書記官  劉鴻瑛
中    華    民    國    95    年    3    月    20    日


司法院資訊處製作；財團法人民間司法改革基金會備份。
